【裁判字號】    90,毒抗,206
【裁判日期】    900731
【裁判案由】    聲請強制戒治
【裁判全文】
臺灣高等法院高雄分院刑事裁定          九十年度毒抗字第二六號
    抗  告  人
    即  被  告  甲○○
右抗告人違反毒品危害防制條例案件，不服臺灣屏東地方法院九十年度毒聲字第九０
九號中華民國九十年五月十七日刑事裁定，提起抗告，本院裁定如左：
      主      文
抗告駁回。
      理      由
一、本件原裁定略以：被告甲○○前因涉嫌施用毒品案件，經臺灣高等法院高雄分院
    依職權裁定送觀察、勒戒後，認無繼續施用毒品之傾向，於民國（下同）八十七
    年十二月二日以八十七年度上易字第二二九七號判決免刑確定；嗣被告於五年內
    復基於概括犯意，非法施用第二級毒品安非他命，經臺灣屏東地方法院裁定令入
    戒治所強制戒治一年，並聲請簡易處刑，判決有期徒刑五月確定，嗣因停止強制
    戒治殘期附保護管束期滿，經臺灣屏東地方法院准免其刑之執行。惟被告又基於
    施用二級毒品安非他命之概括犯意，於九十年二月十三日十六時三十五分往前回
    溯四十八小時內某時起及同年三月十三日十五時往前回溯四十八小時內某時止，
    連續在其住處屏東縣潮州鎮○○路二六四號及其他不詳地點施用第二級毒品安非
    他命，為警方別於九十年二月十三日及同年三月十三日在其住處採集尿液送驗而
    查獲，訊據被告雖否認上揭犯行，惟其尿液送驗後呈有甲基安非他命陽性反應，
    有屏東縣衛生局及台灣檢驗科技股份有限公司出具之尿液檢驗報告附卷可稽，復
    有不起訴處分書及刑案資料查註紀錄表在卷可參。核被告係三犯毒品危害防制條
    例第十條之罪。業據檢察官聲請強制戒治，因認檢察官之聲請為正當，爰依毒品
    危害防制條例第二十條第三項之規定，裁定將被告令入戒治處所，施以強制戒治
    壹年云云。
二、本件抗告意旨略以：抗告人前因施用第二級毒品（安非他命）案件，經送臺灣屏
    東看守所附設勒戒處所觀察、勒戒後，已與毒品絕緣，而抗告人為警分別於九十
    年二月十三日及同年三月十三日在某住處採其尿液送驗時，均向警方說明當時已
    罹患嚴重感冒、咳嗽，有服用鎮咳糖漿、解痛錠或感冒藥等成藥。茲因該些成藥
    服用後，於尿液之檢驗中，可檢驗出類似安非他命成分，故附卷之檢驗成果雖有
   驗出安非他命成分，然是否確係被告吸食安非他命所致，尚有爭議。為此，依法
    提起抗告，請求將原裁定撤銷，更為適法之裁定云云。
三、經查抗告人雖否認上開犯行，辯稱其於九十年二月十三日及同年三月十三日所採
    集之尿液檢驗呈現甲基安非他命陽性反應，係因抗告人當時服用鎮咳糖漿、解痛
    錠或感冒藥等成藥，以致尿液檢驗結果呈現不實之陽性反應云云。惟查，由臺灣
    屏東地方法院檢察署委託臺灣檢驗科技股份有限公司所為對被告之尿液檢測，係
    採酵素免疫分析法EIA及氣相層析質譜儀GC/MS法二種檢驗方法加以篩檢並確認，
    均呈現甲基安非他命陽性反應之事實（詳見偵查卷第十六頁）；而以此雙重檢驗
    方法作藥物及其代謝產物之定性及定量分析，當無偽陽性反應，其檢驗結果自屬
    可採，此有臺灣屏東地方法院檢察署委託臺灣檢驗科技股份有限公司檢驗並出具
    之尿液檢驗報告書附卷可稽。次查，抗告人雖指陳稱其係因服用鎮咳糖漿、解錠
    或感冒藥等成藥，以致驗尿結果呈甲基安非他命陽性反應乙情；因無法明確指稱
    其所服用係何種成藥，又並未提出該藥物以供法院送請化驗，足見抗告人所言顯
    係事後推諉狡卸之詞，不足為採。復據行政院衛生署於七十九年十月九日以七九
    、十、九衛署藥字第九０四一四二號公告將「安非他命」列入麻醉藥品管理條例
    第二條第四款所定「化學合成麻醉藥品」管理，並禁止非法持有及施打、吸用，
    因此市售之成藥不可能含有安非他命之成分，益徵抗告人確實曾於九十年二月十
    三日十六時三十五分許起回溯四十八小時內某時起及同年三月十三日十五時回溯
    四十八小時內某時止，連續在其住處屏東縣潮州鎮○○路二六四號及其他不詳地
    點施用第二級毒品安非他命無訛。是以，原審根據尿液檢驗報告書依檢察官聲請
    並依毒品危害防制條例第二十條第三項前段規定，裁定將被告林王玨伶令入戒治
    處所，施以強制戒治壹年，核無不合。抗告人提起抗告，指摘原審裁定不當，為
    無理由，應予駁回。
四、據上論斷，應依刑事訴訟法第四百十二條，裁定如主文。
中    華    民    國      九十      年       七       月      三十一    日
                              臺灣高等法院高雄分院刑事第九庭
                                  審判長法官  張明松
                                        法官  江泰章
                                        法官  陳吉雄
右正本證明與原本無異。
不得再抗告。
                                      書記官  沈有進
中    華    民    國      九十      年       八       月       二       日
                                                                        Ｋ


司法院資訊處製作；財團法人民間司法改革基金會備份。
